臺灣新北地方法院三重簡易庭民事判決
                        　　　　　　110年度重簡字第363號

原　　　告　周約瑟　
被　　　告　家福股份有限公司蘆洲光華分公司

法定代理人　王興卿　

訴訟代理人　趙永瑄律師
上列當事人間請求損害賠償事件，本院於民國110 年10月18日言
詞辯論終結，判決如下：
　　主　　　文
一、原告之訴駁回。 
二、訴訟費用由原告負擔。
　　事實及理由
一、按不變更訴訟標的，而補充或更正事實上或法律上之陳述者
　　，非為訴之變更或追加，民事訴訟法第256 條定有明文。查
  　原告起訴時原以蘆洲家樂福為被告，並聲明：被告應賠償醫
    藥費及精神賠償，嗣於民國110 年8 月5 日具狀更正被告為
    家福股份有限公司蘆洲光華分公司，並更正補充訴之聲明為
    ：被告應給付原告新臺幣（下同）11萬元整（本院卷一第17
    1 頁）。原告所為核屬不變更訴訟標的而更正補充陳述，揆
    諸前揭規定，應予准許。
二、原告主張：原告於107 年12月5 日晚上9 時23分許，前往被
　　告公司即址設新北市○○區○○路000 號家樂福便利購蘆洲
　  光華店之賣場時，因被告公司將鐵桌椅置放於店外之人行道
    上，並不當放置在購物推車旁，致原告於拿取店外購物推車
    時勾到鐵椅，鐵椅因而壓傷原告之右小腿，致原告受有右小
    腿擦挫傷之傷害。爰依侵權行為之法律關係提起本件訴訟請
    求被告給付。並聲明：被告應給付原告11萬元。
三、被告則以：本件被告已獲新北地方檢察署不起訴處分，原告
　　聲請再議後，高等檢察署亦駁回其再議聲請確定，當中理由
  　已載明：「卷附診斷證明書所載，聲請人（即原告）為右小
    擦挫傷（然而）倒落鐵椅僅碰觸到聲請人左小腿後方，並無
    聲請意旨所稱遭鐵椅壓傷右小腿之情事。」足證原告右小腿
    之受傷與被告公司桌椅之擺放不具任何因果關係，至於原告
    左小腿是否有因此受傷，則應原告就其主張先負舉證責任。
    並聲明：原告之訴駁回。
三、得心證之理由： 
（一）按因故意或過失，不法侵害他人之權利者，負損害賠償責
　　　任，民法第184 條第1 項前段定有明文。次按當事人主張
　　　有利於己之事實者，就其事實有舉證之責任，民事訴訟法
  　　第277 條前段亦有明定。民事訴訟如係由原告主張權利者
    　，應先由原告負舉證之責，若原告先不能舉證，以證實自
      己主張之事實為真實，則被告就其抗辯事實即令不能舉證
      ，或其所舉證據尚有疵累，亦應駁回原告之請求。申言之
      ，侵權行為所發生之損害賠償請求權，應具備加害行為、
      侵害權利、行為不法、致生損害、相當因果關係、行為人
      具責任能力及行為人有故意或過失等成立要件，若任一要
      件有所欠缺，即無侵權行為責任之可言，且原告應就上開
      要件負舉證責任。
（二）原告雖提出聲請再議狀、濟德中醫診所診斷證明書暨明細
　　　收據、長安中醫診所診斷證明書暨明細收據、健榮中醫診
  　　所診斷證明書暨醫療費用明細等資料，然上開證據均僅得
    　說明係因右小腿受傷接受治療一情，尚無從據以認定此損
      害為被告所造成。
（三）再經本院當庭勘驗監視錄影畫面，被告公司設置於賣場門
      口之監視器顯示，於畫面時間21:24:18，有一黑色椅子似
      打到畫面中紅衣男子（即原告）左側小腿，該名紅衣男子
      （即原告）之右腳並往右側打開（本院卷二第21頁），此
      與臺灣新北地方檢察署檢察官108 年度偵字第30153 號不
      起訴處分書、臺灣高等檢察署109 年度上聲議字第4210號
      處分書認定：「倒落之鐵椅僅碰觸到告訴人左小腿後方，
      並無告訴人所指稱遭鐵椅壓傷右小腿之情事」相同（本院
      卷一第133 至139 頁），是被告所受右側小腿挫傷之傷害
      ，顯難認與被告前揭賣場門口設置之椅子傾倒有何相當因
      果關係。
（四）從而，依原告提出之事證以觀，本件尚無積極之證據足以
　　　認定確有遭原告公司倒落鐵椅壓傷右小腿之情事，原告所
  　　舉證據既未能證明被告公司設置之鐵椅倒落，與其右小腿
　　　擦挫傷之傷害間有何因果關係，是原告主張被告應負侵權
  　　行為損害賠償責任，尚屬無據。
四、綜上所述，原告依損害賠償之法律關係，聲明請求被告給付
　　原告11萬元，為無理由，應予駁回。 
五、本件事證已臻明確，兩造其餘攻擊防禦方法，經核與判決結
    果無影響，爰不一一論述。
六、訴訟費用負擔之依據：民事訴訟法第78條。
中    華    民    國   110    年    11    月    4     日
　　　　　　　　　臺灣新北地方法院三重簡易庭
                      法  官  王凱俐
以上正本係照原本作成。
如不服本判決，應於送達後20日內，向本院提出上訴狀並表明上
訴理由，如於本判決宣示後送達前提起上訴者，應於判決送達後
20日內補提上訴理由書（須附繕本）。
中    華    民    國   110    年    11    月    4     日
                      書記官  林穎慧